Minutes et répertoires du notaire Philippe II COTHEREAU, janvier 1578 - 21 octobre 1613 (étude XXIX)
Archives nationales
- Minutes de Philippe II COTHEREAU, janvier 1578 - décembre 1613; MC/ET/XXIX/62 - MC/ET/XXIX/132
  - Minutes. 1610, janvier - 1610, 1er juillet, janvier 1610 - 1er juillet 1610; MC/ET/XXIX/123; registre
    - HAULTAIN (Antoine) maître menuisier; r. du four à Saint-Germain § Vente de terres appartenant à sa soeur, 12 mai 1610; MC/ET/XXIX/123; fol. IIII/C/XXXVI
      acte de vente; Haultain, Antoine
    - VAUGIRARD § Vente de terres, 26 mai 1610; MC/ET/XXIX/123; fol. IIII/C/LXX
    - BONNIGALLE (Thomas de) 1er huissier du Trésor et Finances du Roi. § marché de maçonnerie pour la construction de 2 granges attenantes dans la ferme de son petit château de MASSY, 12 juin 1610; MC/ET/XXIX/123; fol. V/C/XI
      marché; Bonnigalle, Thomas de
    - MACONNERIE (marché) § Devis pour la construction de 2 groupes attenantes en la ferme du petit château de MASSY appartenant à Thomas de BONNIGALLE 1er huissier du trésor et Finances du Roi. Toussaint GEUFFROY maître maçon demeurant à Massy, 12 juin 1610; MC/ET/XXIX/123; fol. V/C/XI
      devis; marché; Bonnigalle, Thomas; Geuffroy, Toussaint; maçon
    - QUESNEL (François) maître peintre r. de Bethizy paroisse Saint-Germain l'Auxerrois § Mise en apprentissage par... de Vincent G. son fils, 13 ans, pour 8 ans avec Vincent COURTEL marchand orfèvre, bourgeois de Paris sur le pont au changeur, 14 juin 1610; MC/ET/XXIX/123; fol. V/C/XVI
      contrat d'apprentissage; Quesnel, François
    - Notre Dame de VAUVERS ordre de Chartreuse § Vente par les religieux de terres à Meudon, 21 juin 1610; MC/ET/XXIX/123; fol. V/C/XXXIII
    - SAINT PIERRE de VENIZY (prieuré) ordre du Cluny § Bail 7 ans du revenu temporel de prieuré Saint-PIERRE de VENIZY, 21 juin 1610; MC/ET/XXIX/123; fol. V/C/XLI
      bail; St Pierre de Venizy, prieuré
    - BITERNE (Loyse) + épouse Loys GOUJON marchand bourgeois de Paris décédée le 13 juillet § Succession de Loyse BITERNE fille de Gilles B marchand bourgeois de rue Saint-Victor paroisse Saint-Nicolas des Champs., 12 août 1610; MC/ET/XXIX/123; fol. VI/XX/V
      partage; Biterne, Louise
    - BRISEJON (Robert) + Proc. en Pt § Accords entre Magd. HEBERT veuve de Robert BRISEJON et Gabriel FLACHER du m état, son gendre, 5 avril 1631; MC/ET/XXIX/123; fol. III/C/XXXI
      accord; Brisejon, Robert
  - Minutes. 1610, juillet - 1610, décembre, juillet 1610 - décembre 1610; MC/ET/XXIX/124; registre
    - HOUDET (Estienne) Comm. examen au Châtelet de Paris rue et paroisse Saint-Christophe § Testament Inhumé en l'égl. Saint-Christophe, 1er novembre 1605 - 12 novembre 1605; MC/ET/XXIX/124; fol. V/C/IIII/XX/VII; fol. VI/C/XXVI
      testament; Houdet, Estienne
    - SAINT BARTHELEMY église § Marché d'orgues, conclu avec René SAINXOT organiste à Paris, fils de René SAINXOT, maître coffretier malletier rue de la Barillerie paroisse Saint-Barthélemy, 1er juillet 1610; MC/ET/XXIX/124; fol. III
      marché; Sainxot, René
    - MESSIER (Jacques) + maître brodeur Chasublier § Fondation par Catherine SANTEUIL veuve de... en l'église Saint-Barthélemy où il a été inhumé devant le chapelle Saint-Brice, 1er juillet 1610; MC/ET/XXIX/124; fol. I
      fondation pieuse; Messier, Jacques
    - PLOMBIER FONTAINIER (Apprentissage) § Mise en apprentissage 4 ans de Denis DESLANDES, 26 ans, fils de Robert Denis habitant à Caen avec Jean ALLAIN maître plombier fontainier rue de la Juifverie paroisse Saint-Martin, 5 juillet 1610; MC/ET/XXIX/124; fol. XVII
      contrat d'apprentissage; plombier
    - FERICY § Accords entre les chanoines de la Sainte-Chapelle et Rollin GRILLET meunier et charpentier en l'abbaye de Barbeau paroisse de Fontaine le Port - par lesquels ils lui ont permis de prendre l'eau venant de la fontaine de l'église de FERICY leur appt, 14 juillet 1610; MC/ET/XXIX/124; fol. XXXVII
    - Notre Dame de VAUVERS ordre de Chartreuse § Vente aux religieux de Notre Dame de VAUVERS de terre à Meudon, 15 juillet 1610; MC/ET/XXIX/124; fol. XLVII
    - VIOLE (Nicole) + religieux novice à Notre Dame de Vauvers § Cession de rentes aud. couvent par les héritiers de Nicole VIOLE leur frère, 24 juillet 1610; MC/ET/XXIX/124; fol. IIII/XX/III
      transport de droits; Viole, Nicole
    - SAINT GERMAIN LE VIEIL (fabrique) en la Cité § Rentes, 27 juillet 1610; MC/ET/XXIX/124; fol. IIII/XX/V
      constitution de rente; St Germain le Vieil, fabrique
    - ST-SIMON (Fiacre de) prêtre chanoine de Saint-Maur des Fossés § Procuration par Fiacre de Saint-SIMON, 29 juillet 1610; MC/ET/XXIX/124; fol. IIII/XX/XV
      procuration; St-Simon, Fiacre de
    - HOTEL DIEU § Cession de rentes pour l'HOTEL DIEU, 4 août 1610; MC/ET/XXIX/124; fol. CVII
      transport de droits
    - MERLIERRE (fr. Charles) religieux novice à Nigeon 20 ans § Testament de fr. Charles MERLIERRE fils de Jean Merliere marchand drappier à Peronne avant de faire sa profession aud. couvent, 11 août 1610; MC/ET/XXIX/124; fol. VI/XX/III
      testament; Merlierre, fr. Charles
    - CHÂTEAUFORT § Vente d'une ferme, 16 août 1610; MC/ET/XXIX/124; fol. VI/XX/VIII
    - LE GOUX (Jean) compagnon charpentier rue d'Arras près la porte Saint-Victor § Transaction entre. .. et Maclon NAVARONT, fondeur de lettres d'imprimerie en lad. rue, 16 août 1610; MC/ET/XXIX/124; fol. VI/XX/XII
      accord; Le Goux, Jean
    - Notre Dame de VAUVERS ordre de Chartreuse § Bail d'une maison à Melun rue de la savaterie, appartenant aud. couvent, 18 août 1610; MC/ET/XXIX/124; fol. VII/XX/VI; fol. VII/XX/VIII
    - AUTISSIER (François) maître maçon § Sous location d'une maison appartenant à. .. située rueaint-Julien le Pauvre à l'image Saint-Séverin, 30 août 1610; MC/ET/XXIX/124; fol. IX/XX/XIX
      bail; Autissier, François
    - COURBEVOIE (terre et seigneurie de) § Titre Nouvel, 4 septembre 1610; MC/ET/XXIX/124; fol. II/C/X
      titre nouvel; Courbevoie (Hauts-de-Seine)
    - AUTISSIER (Jacques) maître maçon; rue Dauphine § Oblig. par. .. à François AUTISSIER son père, bourgeois de Paris rue de la Harpe, 4 septembre 1610; MC/ET/XXIX/124; fol. II/C/VI
      obligation; Autissier, Jacques
    - MACONNERIE (marché) § Devis et marché par lequel Marcel LE ROY maître maçon juré en maçonnerie promet aux marguilliers de l'église Saint-Barthélemy, de faire les ouvrages de... pour la construction d'une chapelle au chevet de l'église à coté de la chapelle Notre Dame des Voutes Accords f° II/C/IIII/XX/XVII 2 octobre, 7 septembre 1610; MC/ET/XXIX/124; fol. II/C/XXXIIII
      accord; devis; marché; Le Roy, Marcel; maçon
    - SAINT GERMAIN LE VIEIL (fabrique) § Rentes, 7 septembre 1610; MC/ET/XXIX/124; fol. II/C/XXXII
    - ST GERMAIN LE VIEIL (fabrique) § Quittance aux marguilliers pour le prix d'une maison rue de la Calendre, à l'image Notre Dame voyagée à lad. fabrique, 8 septembre 1610; MC/ET/XXIX/124; fol. II/C/LVII
    - HOTEL DU ROI PEPIN rue de la Savaterie § Bail de l'HOTEL DU ROI PEPIN consistant en 3 corps d'hôtel, 13 septembre 1610; MC/ET/XXIX/124; fol. II/C/L
    - SAINT CHAMANS (Mercure de) gentilhomme ordinaire de la Chambre du Roi Bailly et gouverneur de Charles Thierry lieutenant de la compagnie du prince de Conty § Don mutuel entre Mercure de Saint-CHAMANS à Isabelle DES URSINS, sa femme, 18 septembre 1610; MC/ET/XXIX/124; fol. II/C/LV
    - HINSELIN (Robert) chanoine de Saint-Jean le Rond en l'Eglise de Paris résidant au cloître § Testament de Robert HINSELIN, 22 septembre 1610; MC/ET/XXIX/124; fol. II/C/LXXII
      testament; Hinselin, Robert
    - CALANDRE (rue de la) entérinement appelée l'H. de la Blouque § Bail, 30 septembre 1610; MC/ET/XXIX/124; fol. II/C/IIII/XX/XII
      bail; Calandre (rue de la)
    - SAINT BARTHELEMY fabrique § Déclaration par les marguilliers relative à la construction qu'ils font faire de la chapelle au bout du chevet sur une place adjugée par arrêt du Pont en 1501, 2 octobre 1610; MC/ET/XXIX/124; fol. II/C/IIII/XX/XVIII
    - USSY bge de Meaux § Donation d'une maison située à USSY, 8 octobre 1610; MC/ET/XXIX/124; fol. III/C/XXIIII
    - LUCAS (Pierre) marchand au Palais rue de la Calendre paroisse Saint-Germain le Vieil § Testament de Pierre LUCAS inhumé aux Innocents, 9 octobre 1610; MC/ET/XXIX/124; fol. III/C/XXX
      testament; Lucas, Pierre
    - BARILLERIE (rue de la) enseigne de la Croix blanche § Bail, 15 octobre 1610; MC/ET/XXIX/124; fol. III/C/XXXVI
      bail; Barillerie (rue de la); Croix Blanche (enseigne de la)
    - CHARPENTERIE (marché) § Devis et marché par lequel Hugues CLEMENT maître charpentier r. Saint-Antoine promet aux marguilliers de Saint-BARTHELEMY de faire les ouvrages de. .. pour la couverture d'une chapelle au derrière de leur église plancher ds le revestiaire et en haut du pignon sur le devant de l'église, 20 octobre 1610; MC/ET/XXIX/124; fol. III/C/XLVII
      devis; marché; charpentier
    - SAINT GERMAIN LE VIEIL (fabrique) § Bail par les marguilliers de fabrique Saint-Germain LE VIEIL d'une maison rue de la Calendre à l'image Notre Dame appartenant à lad. fabrique, 25 octobre 1610; MC/ET/XXIX/124; fol. III/C/LV
    - MAILLARD (Jean) naguère étudiant en l'U. de Bourges étant aux minimes de Nigeon § Procuration par Jean MAILLARD étant de prendre l'habit de religieux ce matin, à son beau frère, contrôleur des aides et tailles à Peronne, 3 novembre 1610; MC/ET/XXIX/124; fol. III/C/LXX
      procuration; Maillard, Jean
    - AUTRUCHE (rue d') § Vente à Catherine de CLEVES douairière duchesse de Guise d'une maison rue d'AUTRUCHE tenant à l'Hôtel d'Annale appartenant à madame, 10 novembre 1610; MC/ET/XXIX/124; fol. III/C/IIII/XX/VI
      acte de vente; Autriche (rue d')
    - TARET (Jean) maître serrurier rue Saint-Jean de Beauvais § mariage de. .. avec Catherine DURAND fille d'Edme Durand maître chandelier, 14 novembre 1610; MC/ET/XXIX/124; fol. IIII/C/X
      contrat de mariage; Taret, Jean
    - BUEIL (Jean Sire de) chevalier des Ordres du Roi conseiller aux conseils d'Etat et Privé Capitaine d'Ordonnances Grand et 1er échanson de France; Comte de Sancerre § Constitution, 23 novembre 1610; MC/ET/XXIX/124; fol. IIII/C/XXVI
      constitution de rente; Bueil, Jean de
    - GUILLIER (françois Jacques) religieux novice au couvent Notre Dame de Vanves ordre des Chartreux § Testament de françois Jacques GUILLIER avant de faire sa profession au jour de Saint-André, 26 novembre 1610; MC/ET/XXIX/124; fol. IIII/C/LIII
      testament; Guillier, Jacques
    - CHARTREUX de Vauvers GUILLIER (Jacques) novice § Testament, 26 novembre 1610; MC/ET/XXIX/124; fol. IIII/C/LIII
    - SAINT DENIS (rue) image Saint-Roch § Bail, 1er décembre 1610; MC/ET/XXIX/124; fol. IIII/C/LXIX
      bail; Saint-Denis (rue)
    - TARDIF (Pierre) maître Serrurier rue de la Savaterie § Apprentissage chez. .., 7 décembre 1610; MC/ET/XXIX/124; fol. IIII/C/LXXIII
      contrat d'apprentissage; Tardif, Pierre
    - FRIZE (terre et seigneurie de) § Vente de terre et seigneurie de FRIZE, 15 décembre 1610; MC/ET/XXIX/124; fol. IIII/C/IIII/XX/X
    - JESUITES de Verdun § Rentes au R.P. Girard TILLOYS Recteur des pensionnaires du coll des Jésuites de Verdun, 16 décembre 1610; MC/ET/XXIX/124; fol. IIII/C/IIII/XX/XVIII
    - PLOMBERIE (marché) § marché par lequel Jean LEVAVASSEUR maître plombier rue Saint-Martin paroisse Saint-Médéric, promet aux marguilliers de Saint-BARTHELEMY, de faire les ouvrages de... pour ladit église, 20 décembre 1610; MC/ET/XXIX/124; fol. V/C/VI
      marché; plombier
    - BETHUNE (Jacques de) + archev. de Glascow ambasadeur pour le R. d'Ecosse, 23 juillet 1615; MC/ET/XXIX/124; fol. LXXV; LXXVII
      Béthune, Jacques de (1524-1603)
  - Minutes. 1611, janvier - 1611, juin, janvier 1611 - juin 1611; MC/ET/XXIX/125; registre
    - PETIT-PONT 3/e/ maison cote enseigne de la couronne royale § Cession de droit à bail d'une maison sur le PETIT-PONT, 12 janvier 1611; MC/ET/XXIX/125; fol. XXIIII
      transport de droits; bail
    - DELAMET (François) avocat en Pt demeurant devant la parois. ND paroisse Saint-Christophe § Don mutuel entre François DELAMET et Geneviève BONNEFOY, sa femme, 19 janvier 1611; MC/ET/XXIX/125; fol. LXXII
      donation; Delamet, François
    - TARDIF (Pierre) marchand; r. de la Tisseranderie § mariage de Pierre TARDIF fils de Jehan T. marchand à Avranches, diocèse de Mortain avec Nicole LE RAHIER, veuve Pierre LE ROUX, lab. à Verdelot fille de Bonaventure L. lab. à Sablonnière en Brie, 19 janvier 1611; MC/ET/XXIX/125; fol. XVII
      Tardif, Pierre; Le Rahier, Nicole
    - CHARPENTERIE (marché) § Devis et marché par lequel Pierre SCELLIER et Jehan LESCHAPPE maître charpentiers promettent aux marguilliers de l'église Saint-BARTHELEMY de faire les ouvrages de. .. pour la couverture d'une chapelle tenant d'un coté à celle de N.D.. .. semblable à l'autre chapelle qui est faite de l'autre coté, 20 janvier 1611; MC/ET/XXIX/125; fol. XXXVIII
      devis; marché; Scellier, Pierre; Leschappe, Jean; charpentier
    - THUILLAYE (terre et seigneurie du) bge de Chartres § Vente du terre et seigneurie du THUILLAYE, 8 février 1611; MC/ET/XXIX/125; fol. IIII/XX/XIII
      acte de vente; Thuillaye, terre et seigneurie du
    - SARTROUVILLE § Titre Nouvel, 12 février 1611; MC/ET/XXIX/125; fol. CXI
    - DELAHAYE (Salomon) écuyer sr du Troncon homme d'arme de la compagnie de la Reine mère gent. de la Verrerie de S.M. § Inv. à la req. de Marie DUVAL veuve d'Elysée LESCUYER, Cons. et agent du prince d'Anhalt relative à son contrat de mariage le 27 fév. dernier pard. m. not., 9 mars 1611; MC/ET/XXIX/125; fol. VIII/XX/VII
      contrat de mariage; inventaire; Delahaye, Salomon; Duval, Marie; Lescuyer, Elysée
    - VIOLE (Jacques) + sr d'Aigremont et d'Audrezel Cons. ordinaire Conseil d'Etat;; 1er Pt aux Req. du Palais § Transaction, 12 mars 1611; MC/ET/XXIX/125; fol. IX/XX/IIII
      accord; Viole, Jacques
    - MACONNERIE (marché) § Marché de. .. pour le rétablissement d'une maison appartenant à la fabrique de Saint-BARTHELEMY et construction d'une chapelle à coté de celle de Notre Dame - marche conclu avec Jean BOULLET maître maçon rue Chapon paroisse Saint-Nicolas des Champs, 13 mars 1611; MC/ET/XXIX/125; fol. IX/XX/X
      marché; Boullet, Jean; maçon
    - CELESTINS (monastère des) de Soissons § Constitution, 14 mars 1611; MC/ET/XXIX/125; fol. IX/XX/XII
    - CRESSÉ (Pierre de) avocat en Parlement § Vente, 21 mars 1611; MC/ET/XXIX/125; fol. VII/XX/XI
    - ST GERMAIN LE VIEIL (fabrique) en la Coté § Bail d'une maison rue de la Calende, au coin de la r. de la Savaterie, appartenant à la fabrique Saint-Germain LE VIEIL à l'enseigne contre le mur de l'image N.D., 21 mars 1611; MC/ET/XXIX/125; fol. II/C/XX
    - CHARPENTERIE (marché) § Devis et marché par lequel Nicolas LEPEURE juré en charpenterie promet de faire les ouvrages de. .. pour la construction d'un beffroi au lieu de Saint-VRAIN prés val le Grand pour prendre 4 cloches ou clocher de l'église dud. Saint-Vrain de Corsy, 26 mars 1611; MC/ET/XXIX/125; fol. II/C/XXXIX
      devis; marché; Lepeure, Nicolas; charpentier
    - BALSAC (Charles de) évêque et comte de Noyon Pair de France conseiller aux Conseils d'Etat Privé Trésorier de la Sainte-Chapelle abbé de Saint-G. de Bocherville § Accords entre Charles de BALSAC et Catherine HENNEQUIN, veuve Charles de BALSAC tutrice de ses enfants mineurs, 28 mars 1611; MC/ET/XXIX/125; fol. II/C/XLII
      accord; Balzac, Charles de (15..-1625)
    - VITRY (village) § Titre Nouvel, 6 avril 1611; MC/ET/XXIX/125; fol. II/C/LXIIII
    - JUIFVERIE (rue de la) à la bannière de France § Bail, 9 avril 1611; MC/ET/XXIX/125; fol. II/C/LXXI
      bail; Juifverie, rue de la
    - DOGIER (Claude) avocat en P/t/ demeurant au Cloître de l'Egl. de Prs § Don mutuel entre Claude DOGIER et Catherine D. sa soeur, fille majeure, demeurant rue ds Marmousets paroisse Ste Madeleine en la Cité, 11 avril 1611; MC/ET/XXIX/125; fol. II/C/LXXV
      donation; Dogier, Claude
    - MACONNERIE (marché) § Devis et marché par lequel Jean NOTTIN maître maçon rue des Gravilliers promet de faire les ouvrages de. .. pour la construction d'une maison aux marais de la COUTURE DU TEMPLE, aboutissant par derrière aux murs du Temple, 13 avril 1611; MC/ET/XXIX/125; fol. II/C/IIII/XX/I; fol. III/C/XXXI
      devis; marché; Nottin, Jean; maçon
    - VIEILLE DRAPERIE (rue) enseigne adossée contre un pillier de bois, le dieu d'Amour taillée ds led. pilier § Bail par les Chartreux de Vauvers d'une maison rue VIEILLE DRAPERIE faisant le coin, du coté du Palais, tenant d'une part à une place ou était posée une pyramide, aboutissant sur la Cour Saint-Eloi., 13 avril 1611; MC/ET/XXIX/125
    - FROGER (Jehan) Chanoine de la Ste Chapelle § Procuration pour résigner sa prébende de la Ste Chapelle, en faveur de Georges FROGER, son neveu, prêtre, docteur en théologie en l'U. de P., 15 avril 1611; MC/ET/XXIX/125; fol. II/C/IIII/XX/IIII
      procuration; Froger, Jean; Froger, Georges
    - N.D. de VAUVERS (mon.) ordre de Chartreuses § Bail 9 ans par les religieux de mon. N.D. de VAUVERS de l'hôtel et maison seigneurial leur appartenant situé à Velly en Vexin Normand, 16 avril 1611; MC/ET/XXIX/125; fol. II/C/IIII/XX/XIII
    - MINIMES de Nigeon § Accords entre les 3 enfants, d'Olivier LEFEBVRE, seigneur d'Ormesson, conseiller aux Conseils d'Etat et Privé, Pt en la Chambre des Comptes, et Anne DALESSO, relatifs à une épitaphe apposée en la Chapelle du Nom de Jésus proche le choeur et messes fondées à leur mémoire, 16 avril 1611; MC/ET/XXIX/125; fol. II/C/IIII/XX/XII
      accord; Lefèvre d'Ormesson, Olivier (1525-1600); Alesso, Anne d' (1540-1590)
    - BARILLERIE rue de la enseigne de l'éléphant § Bail de maison rue. .., 19 avril 1611; MC/ET/XXIX/125; fol. III/C/IV
    - CHAPPELIER (Philippe) veuve Germain BOUCHER marchand bourgeois de Paris § Testament de. .. Inhumée au cimetière des Innocents vis à vis la chapelle d'Orgemont, prés le lieu ou fut inhumé son mari, 20 avril 1611; MC/ET/XXIX/125; fol. III/C/V
      testament; Chappelier, Philippe; Boucher, Germain
    - LE REDDE (Gilles) maître charpentier r. du pt musc paroisse Saint-Paul § Cession de rentes, 25 avril 1611; MC/ET/XXIX/125; fol. III/C/XX
      transport de droits; Le Redde, Gilles
    - ST GERMAIN DES PRES (fg) § Vente d'une maison au fg Saint-Germain DES PRES, 11 mai 1611; MC/ET/XXIX/125; fol. III/C/XLVIII
      acte de vente; S/t/ Germain des Prés, fg
    - BRODERIE (marché) § Marché par lequel André VATIN brodeur, demeurant près la chapelle aux orfèvres paroisse Saint-Germain-l'Auxerrois, promet à David BOUCHER, prêtre, vicaire en l'église Saint-Paul, de lui faire une étole conformément au modèle. .., 25 mai 1611; MC/ET/XXIX/125; fol. III/C/IIII/XX/V
      marché; Vatin, André; Boucher, David
    - N.D. de VAUVERS ordre de Chartreuse § Vente aux religieux N.D. de VAUVERS de terres situées aux MOULINEAUX lieud. les murs blancs, 28 mai 1611; MC/ET/XXIX/125; fol. III/C/IIII/XX/XIII
    - CRESSÉ (Françoise de) veuve Le Tonnelier § Bail, 30 mai 1611; MC/ET/XXIX/125; fol. IIII/C/XI
      bail; Cressé, Françoise de
    - CONSTRUCTION (marché) § Devis pour le. .. d'une maison au val de MEUDON appartenant à Jacques PATTU marchand b de P., outre les clauses du marché conclu le 26 mars dernier par devant moi. Marché conclu avec Guillaume LANGLOIS maçon à Meudon et Philippe L. son père, 30 mai 1611; MC/ET/XXIX/125; fol. IIII/C/III
      devis; marché; Pattu, Jacques; Langlois, Guillaume
    - BARILLERIE (rue de la) à l'image des Innocents § Bail à rente d'une maison rue de la BARILLERIE (description), 30 mai 1611; MC/ET/XXIX/125; fol. IIII/C/X
    - CRESSÉ (Pierre de) avocat en Parlement § Accords de succession Henry POULAIN marchand bourgeois de Paris, 8 juin 1611; MC/ET/XXIX/125; fol. IIII/C/XXXV
      accord; Cressé, Pierre de
    - JACOBINS (couvent des) à Valence en Espagne § Marché pour conduire 2 religieux du monastère des Couvent des JACOBINS par Bordeaux, 13 juin 1611; MC/ET/XXIX/125; fol. IIII/C/XLIIII
      marché; Jacobins, Couvent des
    - NANTERRE rue des Taverniers § T.N. d'une maison à NANTERRE, 16 juin 1611; MC/ET/XXIX/125; fol. IIII/C/LVI
    - CRESSÉ (Françoise de) veuve LE TONNELIER § Fondation à Saint-Barthélemy, 17 juin 1611; MC/ET/XXIX/125; fol. LXXI
      fondation pieuse; Cressé, Françoise de
    - CHARPENTERIE (marché) § Devis de. .. pour le moulin des religieuses de LONGCHAMPS lez Saint-Cloud, situé devant le couvent marché conclu avec Paxant CORMIER, charpentier à Sarnonville, 18 juin 1611; MC/ET/XXIX/125; fol. IIII/C/LXVIII
    - BONIGALLE (Thomas de) 1er huissier du Trésor et Finances demeurant des l'enclos du Palais § Bail par Thomas de BONIGALLE de la ferme du petit château à MASSY, 20 juin 1611; MC/ET/XXIX/125; fol. IIII/C/LXXIX
      bail; Bonigalle, Thomas de
    - LE VASCQUE (Paris) seigneur du Fay + r. de la Calendre en l'H. du Gol Cypre le 8 du mois § Inventaire après décès, 21 juin 1611; MC/ET/XXIX/125; fol. IIII/C/IIII/XX/XVII
      inventaire; Le Vascque, Paris
    - LE SECQ (Nicolas) marchand b de P. r. de la lingerie pl. aux Chats paroisse Saint-Eustache § Don mutuel entre Nicolas LE SECQ et Isabelle GUILLEMOT, sa femme, 22 juin 1611; MC/ET/XXIX/125; fol. V/C/VI
      donation; Le Secq, Nicolas
    - MESSIER (Jean) valet de chambre et brodeur du R. et de la Reine régente § Vente à. .. d'une maison rue des mauvaises paroles, 22 juin 1611; MC/ET/XXIX/125; fol. V/C/II
      acte de vente; Messier, Jean
    - TOURNON (rue de) fg Saint-Germain § Bail de maison, 23 juin 1611; MC/ET/XXIX/125; fol. V/C/VIII
    - PALAIS § Cession de Bail 9 ans de la 5/e/ échoppe ds la gde cour du PALAIS, 27 août 1611; MC/ET/XXIX/125; fol. V/C/XXII; XXIII
  - Minutes. 1611, juillet - 1611, décembre, juillet 1611 - décembre 1611; MC/ET/XXIX/126; registre
    - N.D. de VAUVERS ordre de Chartreuses § Vente de terres, 12 août 1607; MC/ET/XXIX/126; fol. VII/XX/VII
    - DUFOUR (Pierre) sieur du Forestel demeurant en l'enclos du Palais § Vente à Pierre DUFOUR de 2 pièces de vignes situées au terroir de RUEIL, 12 août 1610; MC/ET/XXIX/126; fol. VII/XX/XI
      acte de vente; Dufour, Pierre
    - (les) MOULINEAUX (terroir) § Vente de terres aux Chartreux de Vauvers, 28 mai 1611; MC/ET/XXIX/126; fol. II/C/IIII/XX/XIII
    - ST BARTHELEMY (fabrique) § Bail par les mag. de fabrique Saint-BARTHELEMY d'une échoppe contre l'église, 19 juillet 1611; MC/ET/XXIX/126; fol. LXIII; fol. LXIII/V/°
    - MACONNERIE (marché) § Devis de. .. pour une maison rue de la MORTELLERIE appartenant à Antoine BERTRAND marchand b de-P. Marché conclu avec Jean TOUCHIN maître maçon r. de la Mortellerie paroisse Saint-Gervais, 23 juillet 1611; MC/ET/XXIX/126; fol. IIII/XX/VI
      devis; marché; Bertrand, Antoine; Touchin, Jean; maçon
    - MOULIN de Martinet sur la Marne aux carrières au dessous du pont de Charenton § Bail, août 1611; MC/ET/XXIX/126; fol. VIII/XX/VI
    - ST BARTHELEMY (fabrique) § Bail d'une échappe contre l'église entre les 2 portes sur la rue de la Barillerie, appartenant à la fabrique de Saint-BARTHELEMY, 3 août 1611; MC/ET/XXIX/126; fol. VI/XX/
    - CRESSÉ (Françoise de) veuve Le Tonnelier Conseiller notaire secrétaire du Roi rue de la Barillerie § Testament de Françoise de CRESSÉ Inhumée en l'église Saint-Barthélemy avec ses père et mère., 7 août 1611; MC/ET/XXIX/126; fol. VI/XX/XII
    - PALAIS (enclos du) § Bail de maison ds l'enclos du PALAIS par les chanoines de la Sainte-Chapelle, 9 août 1611; MC/ET/XXIX/126; fol. VII/XX/II
    - CRESSÉ (Marie de) § (double); cession de rentes, 10 août 1611; MC/ET/XXIX/126; fol. VII/XX/III
      transport de droits; Cressé, Marie de
    - HARVILLE (Claude de) conseiller du roi en ses conseils C/ne/ d'ordonnances gouv. de Compiègne § Démission de sa charge de gouverneur de Compiègne, 11 août 1611; MC/ET/XXIX/126; fol. VII/XX/VII
      Harville, Claude de